臺灣高雄地方法院民事判決
111年度訴字第161號
原      告  歐詠瑛  
訴訟代理人  蔡文健律師
            黃信豪律師
被      告  廖政宗  
訴訟代理人  廖秀貞  
上列當事人間請求返還借款事件，本院於民國111年5月4日言詞
辯論終結，判決如下：
    主      文
原告之訴及假執行之聲請均駁回。
訴訟費用由原告負擔。
    事實及理由
一、原告主張：被告於民國107年11月27日向原告借貸新臺幣（
    下同）200萬元，並約定一周後返還，原告遂依被告指示將
    現金交予被告指定之第三人。然經原告於107年12月19日、1
    08年4月1日、110年2月3日及110年6月24日催告，被告均未
    返還。為此，爰依消費借貸之法律關係，請求被告返還上開
    借款等語。並聲明：㈠被告應給付原告200萬元，及自起訴狀
    繕本送達翌日起至清償日止，按週年利率百分之5計算之利
    息。㈡願供擔保，請准宣告假執行。
二、被告則以：被告並無向原告借款，雙方對話內容係原告協助
    財團法人道教玄德殿基金會購地建廟等相關事宜等語置辯。
    並聲明：㈠原告之訴及假執行之聲請均駁回。㈡如受不利之判
    決，願供擔保請准宣告免為假執行。
三、本院得心證之理由
　  按稱消費借貸者，謂當事人一方移轉金錢或其他代替物之所
    有權於他方，而約定他方以種類、品質、數量相同之物返還
    之契約，民法第474條第1項定有明文。又當事人主張有利於
    己之事實者，就其事實有舉證之責任，民事訴訟法第277條
    亦規定甚明。是當事人主張與他方有消費借貸關係存在者，
    應就該借貸意思互相表示合致及借款業已交付等事實，均負
    舉證之責任。經查，本件原告主張兩造間成立消費借貸關係
    乙節，為被告所否認，參諸前開說明，自應由原告就此有利
    於己事實負舉證責任。而觀諸原告提出雙方對話內容為：「
　　【107年11月28日】
　　原告：錢已經準備好，約明天早上10點在立法院。張董說，
　　      我們要跟他怎麼談先寫好再上去直接單子給他。
　　被告：（哭泣及讚之表情符號）
　　原告：中午張董這個事情又在請示主公，雄哥在場，主公確
　　      定是，這件事情一定要做。
　　【107年12月19日】
　　原告：像這次張董2,000,000叫我去借，下禮拜還人家，到
　　      現在都沒訊息，我與人家碰到卻不知道怎麼面對？公
　　      司，主公大老闆，很多事情我們必須在前面做，但我
　　      一個女人家怎麼做。請你教教我。
　　被告：早安，張董這2百萬我會分配還可以嗎？時間會在半
　　      個月內，請你跟對方代我拜託一下。
　　【108年4月1日】
　　原告：11月的時候，與張董一起給特助的錢你說叫我跟人家
　　      調一個禮拜到現在，我實在是很難交代，我都還有付
　　      利息給他，可是人家還是不高興，他說這兩天要。
　　被告：能先再付利息嗎？我再想辦法，容我幾天處置資產。
　　【110年2月3日】
　　原告：過年前可以把那二佰萬還完，除了利息還有誠信
　　被告：盡量吧。等我穩定下來，連華湛股權一併解除，我會
　　      處理的，不用老是……
　　【110年6月24日】
　　原告：請問您叫我借錢拿去給張董的200萬這個月還人家，
    還有幫您付的利息一個月2萬也麻煩您。（張董說你有叫你
    姐姐處理給我）。」等語，有雙方通訊軟體對話紀錄內容在
    卷可查（見審訴卷第13-18頁），至多僅能認定雙方曾討論
    金錢交付清償相關事宜，然交付金錢之原因多端，並非僅有
    對話雙方當事人間成立消費借貸契約乙途，原告復未能提出
    其他有利於己之證據，依卷內現有之事證，尚難使本院認定
    兩造間確有成立消費借貸關係。
四、綜上所述，本件原告依消費借貸之法律關係，請求被告給付
    200萬元，及自起訴狀繕本送達翌日起至清償日止，按週年
    利率百分之5計算之利息，為無理由，應予駁回。原告之訴
    既經駁回，其假執行之聲請即失所附麗，應併予駁回。
五、本件事證已臻明確，兩造其餘攻擊防禦方法及證據，核與判
    決之結果不生影響，爰不一一論列，併此敘明。
六、訴訟費用負擔之依據：民事訴訟法第78條。　　
中　　華　　民　　國　　111 　年　　5　　月　　27 　　日
                  民事第四庭  法　官　鄭伊倫
以上正本係照原本作成。
如對本判決上訴，須於判決送達後20日內向本院提出上訴狀。如
委任律師提起上訴者，應一併繳納上訴審裁判費。
中　　華　　民　　國　　111 　年　　5　　月　　27 　　日
                              書記官　陳孟琳